STEFANY CARDOSO DE OLIVEIRA

(11) 9 8774-1804

22 anos



Jandira- SP 💽



stefanycoliveira20@gmail.com



SOBRE MIM

Comecei a trabalhar atuando com o Framework AngularJS. Logo após comecei a atuar com ReactJS, onde fui especializando meu conhecimento. No geral, em minhas experiências profissionais tive oportunidades de obter conhecimento de diversas tecnologias como: Material UI, Jest, NextJS, Styled-componets, TypeScript, entre outras. Atuei em times com modelo SCRUM/KAMBAN, aprendi também processos de DEVOPS, CI/CD, e versionamento de código com GIT (GitHub, GitLab).

Soft skills	Hara skills
Comunicação	JavaScript
• • • • •	• • • • •
Senso de urgência	HTML 5
• • • • •	• • • • •
Trabalho em equipe	CSS
• • • • •	• • • • •
Proatividade	API REST
• • • • •	• • • • •

EXPERIÊNCIA

GFT

10/2021 - 03/2023

Fui responsável pela construção e manutenção do front-end, atuando na criação de layouts responsivos com as principais tecnologias: NextsJS, ReactJS, Typescript e Jest

B8ONE

07/2021 - 10/2021

Fui responsável pela construção e manutenção do front-end, em páginas deentro da plataforma VTEX, com as principais tecnologias: JavaScript, CSS, HTML5

GALERIA PAGÉ

04/2021 - 07/2021

Fui responsável pela construção e manutenção do front-end, atuando na criação de layouts responsivos com as principais tecnologias: Angular 8, Typescript

TIKAL TECH

08/2019 - 04/2021

Fui responsável pela construção e manutenção do front-end, atuando na criação de layouts responsivos com as principais tecnologias: ReactJS, AngularJS e Material UI.

EDUCAÇÃO

Técnico de informática

2019 - SENAI JANDIRA

Análise e desenvolvimento de sistemas

2020 - 2023 - UNIP

UX Design

2022 - MERGO